最高法院刑事裁定　　　　　　　　　　　　　　　　八十七年度台抗字第二○九號
　　抗　告　人　甲○○
　　　　　　　　丁○○
　　　　　　　　丙○○
　　　　　　　　乙○○
右抗告人等因公共危險案件，不服台灣高等法院台中分院中華民國八十七年五月二十
二日駁回聲請再審之裁定（八十七年度聲再字第六五號），提起抗告，本院裁定如左
：
    主  文
抗告駁回。
    理  由
本件抗告人甲○○、丁○○、丙○○、乙○○向原審法院聲請再審意旨略稱，本件「
樹德花園陵塔」負責人陳永田明知其在台中縣東勢鎮○○○段圍牆小段七七七等地號
之土地對外僅約三公尺果園產業道路，並無十二米寬之聯絡道路，竟勾結台中縣政府
職員李登陽、傅優慈等人偽造文書，違法取得核准建照，自不得享有施工之權利等情
，業經台灣台中地方法院檢察署以八十六年度偵字第七八三○對陳永田等人以職罪
提起公訴在案。又「樹德花園陵塔」政府一再函飭停止施工而不停工，抗告人等即受
判決人等為保護自己之財產安全，有權阻止施工。而「中四二」線道路之用地，係在
抗告人丁○○所有台中縣東勢鎮○○○段圍牆小段七五五之一五及七五五之一六號二
筆土地上，且為山林地，並非道路地，抗告人丁○○為運送果菜需要，自資舖設水泥
路約三米寬，並非公眾往來之陸路。台中縣政府未得抗告人丁○○之同意，亦未經徵
收補償，卻擅自舖設柏油，編為「四十二線」道路，抗告人有權在自己之土地內挖坑
，安放地牛，鞏固堤崁。上開有關證據均為原審已存卷內之重要證據，乃原確定判決
就此重要證據漏未審酌。為此依刑事訴訟法第四百二十一條之規定，聲請再審。請求
為開始再審之裁定，並諭知抗告人等無罪之判決等情。原審法院則以，抗告人等共同
連續壅塞陸路，致生往來危險，並妨害告訴人徐和明及其他人行使權利，牽連犯刑法
第一百八十五條第一項及第三百零四條第一項之罪之事實，已據該法院八十六年度上
易字第二一五九號判決詳細明其所憑之證據及認定之理由。聲請再審意旨所指摘各
情，經核與刑事訴訟法第四百二十一條所規定得聲請再審之情形不符，其聲請為無理
由。乃裁定駁回本件再審之聲請。惟查，刑事訴訟法第四百二十一條規定：「不得上
訴於第三審法院之案件，除前條規定外，其經第二審確定之有罪判決，如就足生影響
於判決之重要證據漏未審酌者，亦得為受判決人之利益，聲請再審。」是依該條規定
聲請再審者，僅限於不得上訴於第三審法院之案件；至於本得上訴於第三審法院之案
件，縱因其他程序上之關係（如捨棄上訴、上訴逾期），不能上訴者，除具有普通再
審之原因得聲請再審外，自不得援用首開規定，聲請再審。原確定判決係從一重按刑
法第一百八十五條第一項規定，論處抗告人等共同連續壅塞陸路，致生往來之危險罪
刑。該罪法定本刑為「五年以下有期徒刑、拘役或五百元以下罰金」，即非屬刑事訴
訟法第三百七十六條所列不得上訴於第三審法院之案件。則抗告人等依同法第四百二
十一條規定聲請再審，其聲請再審程序，自非適法。抗告意旨，猶執陳詞，求為撤銷
原裁定，發回再審，非有理由，應予駁回。
據上論結，應依刑事訴訟法第四百十二條，裁定如主文。
中      華      民      國    八十七    年      六      月    二十五    日
                              最高法院刑事第十庭
                                  審判長法官  吳  雄  銘
                                        法官  池  啟  明
                                        法官  陳  宗  鎮
                                        法官  石  木  欽
                                        法官  吳  火  川
      右正本證明與原本無異
                                              書  記  官
中      華      民      國    八十七    年      六      月     三十     日
